【裁判字號】    99,易緝,28
【裁判日期】    990430
【裁判案由】    妨害自由等
【裁判全文】
臺灣板橋地方法院刑事判決              99年度易緝字第27號
公  訴  人  臺灣板橋地方法院檢察署檢察官
被      告  甲○○
上列被告因傷害案件，經檢察官提起公訴（98年度偵字第16227
號、98年度蒞追字第6號），本院判決如下：
    主  文
甲○○共同傷害人之身體，處拘役肆拾日，如易科罰金，以新臺
幣壹仟元折算壹日；又共同無故侵入他人之住宅，處拘役貳拾日
，如易科罰金，以新臺幣壹仟元折算壹日；應執行拘役伍拾伍日
，如易科罰金，以新臺幣壹仟元折算壹日。
    事  實
一、甲○○於民國98年3 月22日16時50分許，因見友人陳天裕與
    鄰居起爭執，乃與姓名年籍不詳綽號「阿明」之成年男子，
    共同基於侵入住宅及傷害之犯意自後追逐，侵入呂信緯上開
    住處內，在該址陽台內陳天裕、甲○○以徒手方式，「阿明
    」則以自備之鐵棍共同毆打呂信緯，致呂信緯受有臉部挫裂
    傷（1.5 0.5 公分）、頭皮擦裂傷3 公分、兩側前臂挫淤
    傷。
二、案經呂信緯訴由臺北縣政府警察局中和第一分局報請臺灣板
    橋地方法院檢察署檢察官偵查起訴
    理  由
一、按刑事訴訟法第159 條第1 項雖規定，被告以外之人於審判
    外之言詞或書面陳述，除法律有規定外，不得作為證據。惟
    同法第159 條之5 第1 、2 項已規定，經當事人於審判程序
    同意作為證據，法院審酌該言詞陳述或書面陳述作成時之情
    況，認為適當者，亦得為證據。當事人、代理人或辯護人於
    法院調查證據時，知有第159 條第1 項不得為證據之情形，
    而未於言詞辯論終結前聲明異議者，視為有前項之同意（指
    同條第1 項之同意作為證據），此乃第159 條第1 項所容許
    ，得作為證據之例外規定之一。經查，本案被告陳天裕及檢
    察官於言詞辯論終結前，均未就判決所引用被告以外之人於
    審判外之陳述等證據主張有刑事訴訟法第159 條第1 項不得
    為證據之情形，本院復審酌各該證據作成時並無違法及證明
    力明顯過低之瑕疵等情況，認為適當，是本案經調查之證據
    均有證據能力，合先敘明。
二、上揭事實，業據被告審理時供認不諱，並據告訴人於警詢、
    偵查及審理時指述歷歷，且有現場監視錄影光碟顯示被告陳
    天裕、甲○○及阿明均有進入告訴人之住處等情明確，而告
    訴人受有上揭傷害，並有祥明醫院診斷證明書、受傷照片影
    本附卷可稽，故被告之任意性自白核與事實相符。本案事證
    明確，被告犯行可堪認定。
三、核被告陳天裕所為均係犯刑法第277 條第1 之傷害罪、同法
    第306 條第1 項之侵入住宅罪。被告就傷害及侵入住宅2 罪
    與陳天裕、綽號「阿明」之男子有犯意聯絡及行為分擔，為
    共同正犯、被告所犯上開2 罪，犯意各別，行為互殊，應予
    分論併罰。爰審酌被告之素行、犯罪之動機、目的、手段、
    對被害人身體所生損害程度及犯後坦承犯行態度尚稱良好，
    等一切情狀，分別量處如主文所示之刑，並定其應執行之刑
    ，及均諭知易科罰金折算標準，以資懲儆。鐵棍1 支無證據
    證明為被告及共犯所有，爰不為沒收之諭知。
據上論斷，應依刑事訴訟法第299 條第1 項前段，刑法第28條、
第277 條第1 項、第306 條第1 項、第41條第1 項前段、第51條
第5 款，刑法施行法第1 條之1 第1 項、第2 項前段，判決如主
文。
本案經檢察官乙○○到庭執行職務。
中    華    民    國    99    年    4     月    30    日
                        刑事第四庭法  官  徐子涵
上列正本證明與原本無異。
如不服本判決，應於判決送達後10日內敘明上訴理由，向本院提
出上訴狀 (應附繕本) ，上訴於臺灣高等法院。其未敘述上訴理
由者，應於上訴期間屆滿後20日內向本院補提理由書「切勿逕送
上級法院」。
                                  書記官  張桐嘉
中    華    民    國    99    年    4     月    30    日
附錄本案論罪科刑法條全文：
中華民國刑法第277條
傷害人之身體或健康者，處 3 年以下有期徒刑、拘役或 1 千元
以下罰金。
中華民國刑法第306條
無故侵入他人住宅、建築物或附連圍繞之土地或船艦者，處 1 年
以下有期徒刑、拘役或 3 百元以下罰金。
中華民國刑法第354條
毀棄、損壞前二條以外之他人之物或致令不堪用，足以生損害於
公眾或他人者，處2年以下有期徒刑、拘役或5百元以下罰金。

司法院資訊處製作；財團法人民間司法改革基金會備份。
